臺灣桃園地方法院刑事裁定
111年度聲字第3133號
聲  請  人  臺灣桃園地方檢察署檢察官
受  刑  人  潘春琪




上列聲請人因受刑人數罪併罰有二裁判以上，聲請定其應執行之
刑（111年度執聲字第2227號），本院裁定如下：
    主  文
潘春琪所犯如附件所示之罪，所處如附件所示之刑，應執行有期
徒刑參拾年。
    理  由
一、聲請意旨略以：受刑人潘春琪因犯毒品危害防制條例案件，
    先後經判決確定如附件，經受刑人聲請應依刑法第53條、第
    51條第5款、第50條第2項定其應執行之刑，爰依刑事訴訟法
    第477條第1項聲請裁定定應執行之刑等語。
二、按受刑人潘春琪行為後，刑法第50條之規定業於民國102年1
    月23日修正公布，並於102年1月25日施行。次按行為後法律
    有變更者，適用行為時之法律，但行為後之法律有利於行為
    人者，適用最有利於行為人之法律，刑法第2條第1項訂有明
    文。修正前刑法第50條原規定：「裁判確定前犯數罪者，併
    合處罰之」，修正後刑法第50條則規定：「裁判確定前犯數
    罪者，併合處罰之。但有下列情形之一者，不在此限：一、
    得易科罰金之罪與不得易科罰金之罪。二、得易科罰金之罪
    與不得易服社會勞動之罪。三、得易服社會勞動之罪與不得
    易科罰金之罪。四、得易服社會勞動之罪與不得易服社會勞
    動之罪。前項但書情形，受刑人請求檢察官聲請定應執行刑
    者，依第51條規定定之」，比較修正前後關於刑法第50條之
    規定，修正後刑法第50條區分得易科罰金之罪、不得易科罰
    金之罪、得易服社會勞動之罪、不得易服社會勞動之罪，應
    分別定其執行刑，而異其執行方式，使受刑人不致失其得易
    科罰金之利益；於裁判確定後，並賦予受刑人有請求檢察官
    不區分前開各種罪刑向法院聲請合併定執行刑之權利，較之
    修正前刑法第50條規定不區分前開罪刑而均得由法院逕行定
    執行刑，解釋上自應以修正後之規定對受刑人較有利，是依
    刑法第2條第1項但書規定，適用修正後刑法第50條之規定。
三、次按裁判確定前犯數罪者，併合處罰之。但有下列情形之一
    者，不在此限：一、得易科罰金之罪與不得易科罰金之罪。
    二、得易科罰金之罪與不得易服社會勞動之罪。三、得易服
    社會勞動之罪與不得易科罰金之罪。四、得易服社會勞動之
    罪與不得易服社會勞動之罪。前項但書情形，受刑人請求檢
    察官聲請定應執行刑者，依第51條規定定之；數罪併罰，有
    2裁判以上者，依刑法第51條規定，定其應執行之刑；數罪
    併罰，宣告多數有期徒刑者，於各刑中之最長期以上，各刑
    合併之刑期以下，定其刑期。但不得逾30年，刑法第50條第
    1項、第2項、第53條、第51條第5款定有明文。又數罪併罰
    ，應依分別宣告其罪之刑為基礎，定其應執行刑，此觀刑法
    第51條規定自明，故一裁判宣告數罪之刑，雖曾經定其執行
    刑，但如再與其他裁判宣告之刑定其執行刑時，前定之執行
    刑當然失效，仍應以其各罪宣告之刑為基礎，定其執行刑，
    不得以前之執行刑為基礎，以與後裁判宣告之刑，定其執行
    刑。然上開更定之應執行刑，不應比前定之應執行刑加計其
    他裁判所處刑期後為重，否則即與法律秩序理念及法律目的
    之內部界限有違，難認適法（最高法院93年度台非字第192
    號判決意旨參照）。
四、經查：
（一）受刑人潘春琪所犯如附件所示之罪，業經法院分別判處如
      附件所示之刑(附件編號28所示之罪，犯罪日期欄應更正
      為「101年5月29日前某日至101年8月3日上午8時許」)，
      並均確定在案，且本院為最後事實審法院等情，有各該判
      決書及臺灣高等法院被告前案紀錄表在卷可稽。又受刑人
      所犯附件編號1所示之罪，其判決確定日期為103年4月8日
      ，而附件編號2至28所示之罪，其犯罪日期則均在上開確
      定日期之前；再者，受刑人所犯附件編號1、2、22、23、
      27所示之罪刑，雖得易科罰金，但與附件其餘所示不得易
      科罰金之罪，依刑法第50條第1項但書第1款之規定，固不
      得併合處罰，惟本案係聲請人依受刑人請求聲請定其應執
      行之刑，此有臺灣桃園地方檢察署依102年1月23日修正之
      刑法第50條調查受刑人是否聲請定應執行刑調查表及聲請
      狀附卷足憑，核與刑法第50條第2項規定相符，是聲請人
      聲請就如附件所示之罪定其應執行之刑，本院審核聲請人
      所附相關事證，認其聲請應屬正當。
（二）再者，受刑人所犯如附件編號1至27所示之罪，前經本院
      以110年度聲字第955號裁定應執行有期徒刑30年確定等情
      ，固有該裁定、判決在卷可佐；然本件聲請人係就如附件
      所示之罪聲請定應執行刑，揆諸前揭說明，前定之應執行
      刑當然失效，仍應以其各罪之刑為基礎，本院爰於符合法
      律之內外部界限內，並斟酌受刑人之犯罪態樣、情節及行
      為次數等情，定其應執行刑如主文所示。
（三）至受刑人所犯附件編號1、2、22、23、27所示之罪，雖得
      易科罰金，然因與不得易科罰金之罪合併處罰之結果，本
      院於定應執行刑時，自不得諭知易科罰金之折算標準，附
      此敘明。
五、依刑事訴訟法第477 條第1 項，刑法第53條、第50條第2 項
    、第51條第5 款，裁定如主文。
中　　華　　民　　國　　111 　年　　10　　月　　21　　日
                  刑事第十八庭  法  官  姚懿珊
以上正本證明與原本無異。
如不服本裁定，應於裁定送達後5 日內向本院提出抗告狀。
　　　　　　　　　　　　　　　  書記官　張妤安
中　　華　　民　　國　　111 　年　　10　　月　　21　　日
附件：受刑人潘春琪定應執行刑案件一覽表